ACORDAO-COMPLETO-2485332

ACÓRDÃO DE RELAÇÃO

ACÓRDÃO DE RELAÇÃO 1815/2021 ATA 28/2021 - PLENÁRIO

Acórdão 1815/2021-TCU-Plenário
VISTOS e relacionados estes autos de monitoramento do cumprimento da determinação constante do item 9.2 do Acórdão 3255/2020-TCU-Plenário, prolatado no processo de denúncia TC-Processo 025.317/2020-2, dando conta de possíveis irregularidades praticadas pela Companhia Nacional de Abastecimento - Superintendência Regional no Rio de Janeiro (Conab/RJ) no âmbito da contratação, por dispensa de licitação, ante situação emergencial, de empresa especializada em serviços de exploração e administração de estacionamento para os hortomercados Leblon e Humaitá;
Considerando que, por meio do Acórdão 3255/2020-TCU-Plenário, foi prolatada a seguinte determinação, objeto do presente monitoramento:
"9.2. determinar à matriz da Companhia Nacional de Abastecimento (Conab) , com fundamento no art. 250, inciso II, do Regimento Interno do TCU, que apure, no prazo de 90 (noventa) dias, as responsabilidades em relação às ocorrências a seguir, informando ao Tribunal, até o final do mencionado prazo, os resultados obtidos:
9.2.1. caracterização inapropriada da situação emergencial na contratação objeto da presente denúncia;
9.2.2. omissão da Conab/RJ na condução do Contrato 1/2020, no tocante aos pedidos formulados pela empresa contratada para adequação das condições estabelecidas, para suspensão e repactuação do instrumento, tendo em vista a ocorrência de possíveis prejuízos advindos do período em que os estacionamentos estiveram sem funcionar, após a devolução dos espaços pela permissionária em 6/4/2020;
9.2.3. exploração comercial dos estacionamentos dos hortomercados Leblon e Humaitá nos períodos de 3/2/2018 a 2/9/2018 e 3/3/2019 a 20/2/2020 sem cobertura contratual;
9.2.4. demora no processo de licitação, resultando na contratação emergencial por dispensa de licitação dos serviços objeto destes autos;"
Considerando que as informações prestadas pela Conab dão conta de que está em andamento naquela entidade o Processo Interno de Apuração (peça 13) , que, apesar de ser mais abrangente, contempla irregularidades na gestão dos estacionamentos dos Hortomercados Leblon e Humaitá, mais especificamente os fatos constantes dos subitens 9.2.1 e 9.2.4 do acórdão monitorado;
Considerando que, em relação aos subitens 9.2.2 e 9.2.3, não foi informada nenhuma apuração específica;
Considerando, assim, que a determinação monitorada se encontra em implementação parcial;
Os Ministros do Tribunal de Contas da União, reunidos em Sessão Plenário, ACORDAM, por unanimidade, em:
	a) fixar novo prazo de 90 (noventa) dias, contados da notificação do presente acórdão, para que a Companhia Nacional de Abastecimento (Conab/Sede) dê efetivo cumprimento ao item 9.2 do Acórdão 3255/2020-TCU-Plenário; 
	b) dar ciência deste Acórdão, acompanhado da instrução à peça 17 destes autos, à Companhia Nacional de Abastecimento (Conab/Sede) .
1. Processo TC-Processo 000.075/2021-3 (MONITORAMENTO) 
	1.1. Relator: Ministro-Substituto Augusto Sherman Cavalcanti
	1.2. Representante do Ministério Público: não atuou
	1.3. Unidade Técnica: Secretaria de Controle Externo de Aquisições Logísticas (Selog) .
	1.4. Representação legal: não há.

ACORDAO-COMPLETO-2538990

Acórdão 1583/2022 - Plenário

ACORDAO-COMPLETO-2530030

Acórdão de Relação 580/2022 - Plenário

Acórdão de Relação

AUGUSTO SHERMAN

não há.

Não atuou

MONITORAMENTO (MON)

Secretaria de Controle Externo de Aquisições Logísticas (Selog).